【裁判字號】    88,訴,1788
【裁判日期】    890929
【裁判案由】    毒品危害防制條例
【裁判全文】
臺灣板橋地方法院刑事判決                        八十八年度訴字第一七八八號
    公  訴  人  臺灣板橋地方法院檢察署檢察官
    被      告  乙○○
    指定辯護人  甲○
右列被告因違反毒品危害防制條例案件，經檢察官提起公訴 (八十八年度偵字第一六
四五六號），甲○判決如左：
    主  文
乙○○連續販賣第壹級毒品海洛因，累犯，處無期徒刑。扣案之第壹級毒品海洛因驗
餘淨重零點壹伍公克沒收銷燬之，又犯罪所得財物新台幣肆仟元沒收，如全部或一部
不能沒收時，以其財產抵償之。
    事  實
一、乙○○於民國八十一年間因竊盜案，經甲○判處有期徒刑十月確定，嗣於八十二
    年二月五日執行完畢，又於八十三年間因違反麻醉藥品管理條例案件，經甲○判
    處有期徒刑七月確定，嗣於八十四年五月三十一日縮刑期滿執行完畢，又於八十
    四年間因違反麻醉藥品管理條例案件，經甲○判處有期徒刑九月確定，嗣於八十
    七年五月十六日執行完畢，竟不知悔改，明知海洛因係屬第一級毒品，竟基於販
    賣毒品之概括犯意，先向不詳年籍之林耀堂，以新台幣（以下同）五千元至一萬
    元不等價格，販入淨重０點五公克至一公克之第一級毒品海洛因，再分裝成小包
    裝，於八十八年六月底、八十八年七月四日晚間七時許，攜帶至台北縣新莊市（
    起訴書誤載為泰山鄉○○○路○段二十八巷十六號六樓六０二室丙○○住處，以
    二千元價格轉售予丙○○，從中牟取差價利益。嗣丙○○先遭警查獲，其為配合
    警方追查，丙○○遂撥電話予乙○○之行動電話0000000000，佯向乙○○再次購
    買毒品，乙○○即攜帶淨重約０點０七五公克之第一級毒品海洛因，藏置在其所
    持有之行動電話內，於八十八年七月五日凌晨三時許，攜至前揭丙○○住處準備
    交易時，為警當場查獲而未遂，警方在乙○○之行動電話內搜出第一級毒品海洛
    因二小包（含包裝重０點二公克），隨後又至乙○○所駕駛之車輛上查獲第一級
    毒品海洛因二小包（含包裝重０點二公克）（前後四小包毒品，送驗後共餘淨重
    ０點一五公克），及注射針筒二支。
二、案經台北縣警察局新莊分局報請台灣板橋地方法院檢察署檢察官偵查起訴。
    理  由
一、訊據被告乙○○矢口否認有何犯行，先辯稱：伊未販賣海洛因予丙○○，因伊自
    己要施打毒品海洛因，而以電話與人連絡交易，為丙○○聽見，丙○○表示她自
    己亦要出資，與伊合資共同向他人買海洛因，伊答應後，自己先去向他人購買海
    洛因，等到伊拿海洛因去給丙○○時，就遭警方查獲，伊認為是丙○○故意陷害
    伊，且伊當時服兵役中，不可能於八十八年六月底有販賣海洛因予丙○○云云（
    見甲○八十八年十二月二十一日筆錄）；嗣辯稱：伊與丙○○一起合資共同出去
    向他人買入海洛因，車上所查獲之海洛因就是丙○○所寄放的，伊身上所查獲之
    海洛因則是伊自己要施用的云云（見甲○八十九年八月二十二日筆錄）。經查，
    （一）被告乙○○於警訊中坦承：伊曾於八十八年七月四日晚間八時許在丙○○
    住處，以價格二千元販賣毒品海洛因毛重０點二公克予丙○○，伊遭警方查獲時
    係第二次販賣予丙○○，故前後共販賣二次，伊所持有之海洛因係伊向林耀堂以
    五千元至一萬元價格購買淨重０點五公克至一公克之海洛因等語（見偵查卷第五
    頁反面）；嗣被告乙○○於偵查中陳稱：伊與丙○○合資五千元，向台中的林姓
    朋友購買海洛因，伊要將其中二千元的海洛因拿去給丙○○時，為警查獲，之前
    伊亦曾與丙○○共同合資購買一次海洛因等語（見偵查卷第四一頁反面）。（二
    ）證人丙○○於警訊及檢察官偵查中均一致證稱：伊於八十八年六月底、八十八
    年七月四日晚間七時許、八十八年七月五日凌晨三時許，在伊住處新莊市○○路
    ○段二八巷十六號六樓六０二室，向乙○○購買海洛因，每包重量不明，價格均
    二千元，每次交易均由伊先以自己電話0000000000或00000000撥給乙○○之行動
    電話0000000000 ，向乙○○約妥，乙○○再前來交易，此次伊先遭警方查獲，
    伊為配合警方追查，而由伊與乙○○約定交易後，乙○○於八十八年七月五日凌
    晨三時許攜帶毒品至伊住處準備交易，為警當場查獲，警方在乙○○身上扣得準
    備交易之海洛因，又於乙○○所駕駛車輛上查獲另包海洛因，伊與乙○○是經由
    朋友「阿麗」介紹而認識，彼此認識約三個月，是普通朋友等語（見偵查卷第八
    頁及第三十頁反面）。又被告乙○○雖請求再傳訊證人丙○○，然經甲○多次傳
    訊及電話通知，證人丙○○均未到庭。（三）扣案之毒品共四小包，經警方送請
    法務部調查局鑑定結果，證實均係海洛因，合計淨重０點一五公克，包裝重０點
    二七公克，此有調查局函覆甲○文一件在審理卷內可稽。（四）證人戊○○（被
    告服役之輔導長）於甲○調查時證稱：被告乙○○於八十八年六月及七月休假日
    ，係六月六日至九日、六月十七日至二十三日、七月一日至七月四日，後來七月
    五日即遭警方查獲，另外被告乙○○於六月間曾因腸發炎而請假外出至三軍總醫
    院看病等語（見甲○八十八年十二月三十一日筆錄）；又證人丁○○（被告服務
    單位之汽車官）於甲○調查時證稱：部隊營區在淡水，距離泰山鄉之車程僅四十
    分鐘，被告在營區擔任伙房，負責煮食，被告遭警方查獲後，伊奉命至警察局瞭
    解情形，當時被告已製作完成筆錄，伊仍再度詢問被告有否犯案，但被告卻否認
    犯案，伊問為何警察局筆錄記載有承認犯罪，被告當時說他沒有辦法等語（見甲
    ○八十八年十二月三十一日筆錄）。（五）經甲○向三軍總醫院調取被告於八十
    八年六月間就診紀錄，證實被告曾於八十八年六月二十六日前往醫院看診，此有
    三軍總醫院急診護理評估表影本一份在卷可參。依上開調查，被告乙○○已在警
    察局筆錄坦承販賣海洛因予丙○○二次，證人丙○○亦於警訊及檢察官偵查中一
    致證稱向被告購買海洛因三次，二者所述交易價格及地點相符，雖被告否認曾於
    八十八年六月底販賣海洛因，辯稱當時伊在部隊服役，惟查被告乙○○確實曾於
    八十八年六月十七日至二十三日、及六月二十六日離開部隊，是以其並非不可能
    於當時販賣毒品予丙○○。再者，毒品海洛因價格昂貴，販賣罪責亦甚嚴重，若
    非有利可圖，無人甘冒風險販賣，丙○○與被告乙○○認識僅三個月，若被告乙
    ○○無利可圖，豈甘冒風險攜帶海洛因至丙○○住處交易？是以被告所辯無非飾
    卸之詞，不足採信。本件事證明確，被告乙○○之犯行堪以認定。
二、核被告乙○○所為，係犯毒品危害防制條例第四條第一項之販賣第一級毒品海洛
    因罪，及同條例第四條第五項第一項之販賣第一級毒品海洛因之未遂犯。被告乙
    ○○非法持有毒品海洛因之低度行為，為販賣毒品海洛因之高度行為所吸收，不
    另論罪。另被告乙○○先後三次販賣海洛因之犯行，時間緊接，犯罪構成要件相
    同，顯係基於概括犯意而為，應依連續犯論以販賣第一級毒品既遂一罪。又被告
    於八十三年間因違反麻醉藥品管理條例案件，經甲○判處有期徒刑七月確定，嗣
    於八十四年五月三十一日縮刑期滿執行完畢，又於八十四年間因違反麻醉藥品管
    理條例案件，經甲○判處有期徒刑九月確定，嗣於八十七年五月十六日執行完畢
    ，此有台灣高等法院檢察署刑案紀錄簡覆表一件在卷可按，其於五年內再犯本件
    有期徒刑以上之罪，為累犯。爰審酌被告之品行、犯罪之動機、目的、手段、次
    數、所生危害、犯罪後態度等一切情狀，量處如主文所示之刑，以資懲儆。
三、查獲之第一級毒品海洛因四小包，送驗後共餘淨重０點一五公克，不問屬於犯人
    與否，均應依法沒收銷燬之。又被告交易所得四千元，雖未據扣案，惟係被告乙
    ○○犯罪所得，應依法沒收之，如全部或一部不能沒收時，以其財產抵償之。又
    注射針筒二支，與被告所犯販賣毒品罪行無涉，爰不另為沒收之諭知。
據上論斷，應依刑事訴訟法第二百九十九條第一項前段、毒品危害防制條例第四條第
一項、第十八條第一項、刑法第十一條前段、第五十六條、第四十七條，判決如主文
。
本案經檢察官徐名駒到庭執行職務
中      華      民      國    八十九    年      九      月    二十九    日
                                      臺灣板橋地方法院刑事第二庭
                                          法  官  黃  惠  瑛
右正本證明與原本無異。
如不服本判決，應於判決送達後十日內，向甲○提出上訴狀。
                                          書記官  張  志  華
中      華      民      國    八十九    年      十      月      四      日
附錄本案論罪科刑法條全文：
毒品危害防制條例第四條：
製造、運輸、販賣第一級毒品者，處死刑或無期徒刑；處無期徒刑者，得併科新臺幣
一千萬元以下罰金。
製造、運輸、販賣第二級毒品者，處無期徒刑或七年以上有期徒刑，得併科新臺幣七
百萬元以下罰金。
製造、運輸、販賣第三級毒品者，處五年以上有期徒刑，得併科新臺幣五百萬元以下
罰金。
製造、運輸、販賣專供製造或施用毒品之器具者，處一年以上七年以下有期徒刑，得
併科新臺幣一百萬元以下罰金。
前四項之未遂犯罰之。


司法院資訊處製作；財團法人民間司法改革基金會備份。
